臺灣高等法院民事裁定　　　　　　　　　100年度勞抗字第3號
抗　告　人　黃健治
相　對　人　台達電子工業股份有限公司
法定代理人　鄭崇華
上列抗告人與相對人間請求給付工資等事件，對於中華民國100
年1月4日臺灣桃園地方法院99年度勞訴字第37號裁定，提起抗告
，本院裁定如下：
    主  文
抗告駁回。
抗告訴訟費用由抗告人負擔。
    理  由
一、抗告人意旨略以：原法院民國（下同）99年11月23日99年度
    勞訴字第37號裁定，應送達伊所提民事抗告狀(三)所載之高雄
    市○○區○○路74號住所始生合法送達之效力，而該裁定於
    同年11月29日經寄存送達，依寄存送達自寄存之日起，應經
    10日發生效力，加以伊之住所地非原法院管轄區域，自應扣
    除在途期間6日，至同年12月27日抗告不變期間始行屆滿，
    伊係於同年12月24日具狀提起抗告，並未逾期，原裁定應予
    廢棄云云。
二、按提起抗告，應於裁定送達後十日之不變期間內為之。民事
    訴訟法第487條定有明文。而提起抗告，如逾抗告期間，原
    法院應以裁定駁回之，此觀諸民事訴訟法第495條之1第1項
    、第442條第1項規定甚明。又當事人經指定送達代收人向受
    訴法院陳明者，應向該代收人為送達。民事訴訟法第133條
    亦有明定。復按，當事人如以租用之郵局專用信箱作為送達
    處所，並向法院陳明後，法院應向該郵局專用信箱為送達，
    並以應受送達文書到達該郵局專用信箱時為送達之時，且不
    因受送達人未至郵局開啟該專用信箱實際取出，或未依置於
    專用信箱內之通知單或通知牌所示向郵局領取郵件而有不同
    （最高法院91年度台抗字第689號裁定意旨參照）。
三、經查，本件抗告人於原法院指定送達處所為新竹郵局第19之
    435號信箱，且於原法院99年11月9日言詞辯論期日中，經法
    官再次詢問抗告人確認之（見原法院卷第73頁背面），雖抗
    告人於伊所提出之民事抗告狀(三)內曾陳報住所，惟並未陳報
    變更其指定之送達處所，而原法院99年11月23日99年度勞訴
    字第37號裁定（見原法院卷第80頁）係於同年11月26日送達
    於抗告人所陳報之送達處所新竹郵政信箱19-435號，此有原
    法院送達證書招領逾期退件通知及公務電話紀錄可證（見原
    法院卷第81、91頁），是抗告期間即應自送達該裁定之翌日
    起算，迄同年12月6日已滿10日，又因是日為星期日，依民
    法122條以應次日代之，則抗告期間應於同年12月7日即已屆
    滿，乃抗告人遲至99年12月24日始提起抗告，已逾10日之抗
    告期間，故原裁定於100年1月4日以其抗告不合法而駁回之
    ，於法並無違誤，抗告意旨指摘原法院上開駁回抗告裁定不
    當，求予廢棄，為無理由，應予駁回。
據上論結，本件抗告為無理由，依民事訴訟法第495條之1第1項
、第449條第1項、第95條、第78條，裁定如主文。
中    華    民    國   100    年    4     月    29    日
                    勞工法庭
                        審判長法  官  張  蘭
                              法  官  王漢章
                              法  官  黃莉雲
正本係照原本作成。
不得再抗告。
中    華    民    國   100    年    5     月    2     日
                              書記官  魏汝萍